# 如何划分房产的成本？？？

提问人：yasolet 时间：2010-08-03 20:07:37
某公司自行建造的酒店及商场，现在需要将酒店的建造成本单独划分出来，请问（ 1 ）对那些开发成本需要进行分摊？（ 2 ）需要如何进行分摊呢？按建筑面积还是按其他的标准呢？
请大家指教

回答人：chenyiwei
回复 楼主 yasolet 的帖子你说的背景不清晰，并且实务也是很复杂的。另外可能还需要考虑划分的目的（例如，是为了出售、清算土地增值税或其他目的）。分摊标准在实务中也不是唯一的，面积当然是可以使用的参数之一，但也不排除根据本案例的具体情况选择其他指标。

回答人：chenyiwei
回复 藤椅 yasolet 的帖子 1 、对于尚未结算的合同，应根据相关因素（包括合同条款在内）考虑未来最可能支付的金额，根据最佳估计数予以暂估入账。 2 、成本分摊的因素需综合考虑多方面因素。一般理解，如果酒店和商场是一体化的建筑，结构和单位面积造价基本相同，可以考虑按面积比例分摊。